【裁判字號】    89,交訴,90
【裁判日期】    900109
【裁判案由】    肇事遺棄罪等
【裁判全文】
臺灣桃園地方法院刑事判決                          八十九年度交訴字第九號
    公  訴  人  臺灣桃園地方法院檢察署檢察官
    被      告  甲○○
右列被告因肇事遺棄罪等案件，經檢察官提起公訴（八十九年度偵字第七五一五號）
，本院判決如左：
    主      文
甲○○因過失傷害人，處有期徒刑肆月；又駕駛動力交通工具肇事，致人受傷而逃逸
，處有期徒刑陸月。應執行有期徒刑捌月。
    事      實
一、甲○○於民國八十八年十月二十日凌晨三時許，駕駛車牌號碼ＧＺ－０九０八號
    自用小客車，沿桃園縣中壢市○○路往中正路方向行駛，本應注意汽車行駛時駕
    駛人應注意車前狀況，並隨時採取必要之安全措施，以避免危險發生，而依當時
    天候晴，路面鋪設水泥、乾燥、無缺陷、無障礙物、視距良好等情況，又無不能
    注意之情事，竟疏未注意，貿然由桃園縣中壢市○○路右轉至中正路時，不慎撞
    及正穿越該路口之乙○○，致乙○○受有兩側下肢骨折、左側股骨骨折、鎖骨骨
    折等傷害，詎甲○○竟不為必要之救護措施，反而迅即駕車逃離現場，嗣因現場
    遺留ＧＺ─０九０八號之車牌一面，而為警循線查獲。
二、案經被害人乙○○訴由桃園縣警察局中壢分局報請台灣桃園地方法院檢察署檢察
    官偵查起訴。
    理      由
一、訊據被告甲○○坦承於前開時、地駕車撞及告訴人乙○○致其受傷，當時車速為
    時速三、四十公里等情不諱，惟矢口否認有肇事逃逸等情，辯稱：伊因當時身分
    為現役軍人，害怕受軍法審判，一時心急，遂繼續駕車離去，然伊離去後立即打
    電話向家人說明上情，央請家人前往查看，伊父親便前往肇事地點，惟並無發現
    任何異狀，經詢問附近商家後始知被害人已被救護車載走，當日早上伊回部隊時
    ，有向部隊長官說明上情，伊偕同部隊之輔導長孫財尉及士官長黃常峰至宋屋、
    中壢及興國等派出所查詢，然並無車禍報案資料，至中午時伊父親委請縣議員謝
    松佑出面幫忙查詢，始查出受傷者為乙○○，已被送至林口長庚紀念醫院加護病
    房，伊有留下聯絡電話及地址請護士轉交告訴人家屬，嗣後伊有至醫院探視乙○
    ○，伊並無逃逸之意云云，惟查，右揭事實業據告訴代理人丙○○指訴歷歷，而
    被告於肇事現場所遺落之車牌一面，亦據被告自承為其所駕駛之自用小客車所有
    ，此應係告訴人遭被告駕車撞擊後不可歸責事由遺留之跡証，此有警製道路交通
    事故調查表乙份、現場路況照片二幀附卷可稽，按汽車行駛時，駕駛人應注意車
    前狀況，並隨時採取必要之安全措施，道路交通安全規則第九十四條第三項定有
    明文，被告為汽車駕駛人自應遵上開規定，而參之當時天候晴，路面鋪設水泥、
    乾燥、無缺陷、無障礙物、視距良好等情，有道路交通事故調查報告表在卷足按
    ，顯無不能注意之情事，被告應注意能注意竟疏未注意上開規定致肇車禍，且告
    訴人乙○○確因本件車禍受傷，亦據被告自承在卷，並有長庚紀念醫院出具之診
    斷証明書一紙附卷可參，足認被告之過失行為與告訴人乙○○之傷害間確有相當
    因果關係甚明。次查，被告駕駛車輛撞及告訴人乙○○，致其車前之車牌脫落，
    受創並非輕微，撞擊力道顯然不小，衡諸常情，若謂毫不知情，顯無可能。又汽
    車駕駛人，駕駛汽車肇事致人受傷，應即採取救護或其他必要措施，並向警察機
    關報告，不得駛離，道路交通管理處罰條例第六十二條第一項前段設有明文，被
    告為汽車駕駛人，對於上揭時、地因其駕駛上開自用小客車肇事受傷，應依前開
    道路交通管理處罰條例之法令規定，立即採取救護或其他必要措施，竟不為必要
    之救護措施，反而駕車逃離現場，棄已受傷之告訴人於不顧，其主觀上顯有肇事
    逃逸之故意甚明，綜上所述，被告之前開辯詞顯係飾卸之詞，諉無可採，本件事
    証已臻明確，被告犯行洵堪認定，應依法論科。
二、被告因駕車之疏忽撞擊告訴人致告訴人受傷部分，係犯刑法第二百八十四條第一
    項前段之過失傷害罪。至其駕車肇事致告訴人受傷後竟又駕車駛離現場逃逸部分
    ，核犯同法第一百八十五條之四之肇事遺棄罪。其所犯前開二罪，一為過失犯，
    一為故意犯，犯意各別，構成要件互異，應分論併罰。爰審酌被告犯罪動機、過
    失情節之輕重、告訴人所受之傷害、被告迄未與告訴人和解賠償損害及其犯後態
    度等一切情狀，分別量處如主文所示之刑，並定其應執行之刑，以資懲儆。
據上論斷，應依刑事訴訟法第二百九十九條第一項前段，刑法第一百八十五條之四、
第二百八十四條第一項前段、第五十一條第五款，罰金罰鍰提高標準條例第一條前段
，判決如主文。
本案經檢察官呂理銘到庭執行職務。
中      華      民      國      九十        年     一    月      九日
                                臺灣桃園地方法院刑事第一庭
                                    法  官    林  恆  吉
右正本證明與原本無異。
如不服本判決，應於判決送達後十日內向本院提出上訴狀( 應附繕本 )，上訴於
臺灣高等法院。
                                    書記官    楊  坤  忠
中        華        民        國   九十   年   一   月    三十    日
附論罪科刑法條之依據
刑法第一百八十五條之四
駕駛動力交通工具者肇事，致人死傷而逃逸者，處六月以上五年以下有期徒刑。
刑法第二百八十四條
因過失傷害人者，處六月以下有期徒刑、拘役或五百元以下罰金。致重傷者，處一年
以下有期徒刑、拘役或五百元下罰金。
從事業務之人，因業務之過失傷害人者，處一年以下有期徒刑、拘役或一千元以下罰
金。致重傷者，處三年以下有期徒刑、拘役或二千元以下罰金。


司法院資訊處製作；財團法人民間司法改革基金會備份。
